【裁判字號】    96,建,42
【裁判日期】    970418
【裁判案由】    給付工程款
【裁判全文】
臺灣士林地方法院民事判決                96年度建字第42號
原      告  時慶實業股份有限公司
                        1樓
法定代理人  庚○○
訴訟代理人  己○○
                      送達代.
被      告  昇群工程有限公司
兼
法定代理人  乙○○
被      告  志品科技股份有限公司
法定代理人  甲○○
訴訟代理人  丙○○
上列當事人間給付工程款事件，本院於97年4 月10日言詞辯論終
結，判決如下：
    主  文
被告昇群工程有限公司、乙○○應連帶給付原告新台幣伍拾萬
玖仟貳佰貳拾壹元，及自民國九十七年四月十一日起，至清償日
止，按週年利率百分之五計算之利息。
被告志品科技股份有限公司應給付被告昇群工程有限公司新台幣
拾玖萬柒仟柒佰壹拾壹元，及自民國九十六年十月十七日起，
至清償日止，按週年利率百分之五計算之利息，並由原告代位受
領。
訴訟費用新台幣陸仟肆佰元由被告昇群工程有限公司、乙○○連
帶負擔十分之九即新台幣伍仟柒佰陸拾元，餘由被告志品科技股
份有限公司負擔。
本判決第一項於原告以新台幣壹拾捌萬元供擔保後，得對被告昇
群工程有限公司、乙○○假執行。
本判決第二項於原告以新台幣壹拾萬元供擔保後，得對被告志
品科技股份有限公司假執行。
    事  實  及  理  由
一、按「第三人不承認債務人之債權或其他財產權之存在，或於
    數額有爭議或有其他得對抗債務人請求之事由時，應於接受
    執行法院命令後十日內，提出書狀，向執行法院聲明異議。
    」、「第三人依前條第一項規定聲明異議者，執行法院應通
    知債權人。債權人對於第三人之聲明異議認為不實時，得於
    收受前項通知後十日內向管轄法院提起訴訟，並應向執行法
    院為起訴之證明及將訴訟告知債務人。」，為強制執行法第
    119 條第1 項、同法120 條第1 項、第2 項所明定。本件原
    告即96年度執全字第1490號事件之債權人，其聲請假扣押被
    告昇群工程有限公司（下稱昇群公司）對被告志品科技股份
    有限公司（下稱志品公司）之工程款債權，被告志品公司聲
    明異議，原告於96年9 月14日收受異議之通知，於96年9 月
    29 日 提起本件訴訟，並未逾法定期間（5 日在途期間加10
    日不變期間），業據本院調閱假扣押卷，查明屬實，核先敘
    明。
二、本件被告昇群公司、乙○○未於言詞辯論期日到場，被告志
    品公司未於最後言詞辯論期日到場，核均無民事訴訟法第38
    6 條各款所列情形，爰依原告之聲請，由其一造辯論而為判
    決。
三、原告主張：(一)緣被告昇群公司於民國96年1 月及7 月間，向
    原告購買貨品，其中96年1 月份之貨款尚積欠415,786 元、
    96 年7月份之貨款尚積欠123,435 元，共計539,221 元（下
    稱系爭貨款），被告昇群公司之負責人即被告乙○○就系爭
    貨款並簽訂保證書，為擔保清償系爭貨款之連帶保證人。詎
    被告昇群公司遲不給付系爭貨款，原告爰以買賣及連帶保證
    之法律關係請求被告昇群公司給付系爭貨款。(二)查被告昇群
    公司承攬被告志品公司之地坪施作工程（下稱系爭工程），
    其應領工程款為1,542, 312元，惟被告志品公司竟否認被告
    昇群公司對其有系爭工程款債權存在，又被告昇群公司亦怠
    於對被告志品公司請求系爭工程款，原告爰依強制執行法第
    120 條及民法第242 條規定，代位被告昇群公司請求被告志
    品公司給付397,711 元之工程款，由原告代位受領等語。並
    聲明：(一)如主文第1 項所示；(二)被告志品公司應給付被告昇
    群公司397,711 元，及自起訴狀繕本送達翌日起至清償日止
    按年利率百分之5 計算之利息，並由原告代位受領。(三)願供
    擔保，請准宣告假執行。
三、被告志品公司則以：(一)被告志品公司確與被告昇群公司簽訂
    有工作訂單，約定由被告昇群公司承攬系爭工程。被告昇群
    公司自96年2 月承攬系爭工程以來施工均屬正常，且系爭工
    程施作部分之應領工程款均已由被告昇群公司具領完畢。惟
    被告昇群公司自96年8 月起即未依系爭工程計畫施作、經被
    告志品公司數度告知後仍未為改善，為避免損害之擴大，已
    向被告昇群公司解除契約。(二)被告昇群公司係因積欠他人債
    務致無法履行系爭合約，進而被告昇群公司倒閉，負責人被
    告乙○○行蹤不明。原告主張被告昇群公司尚得向被告志品
    公司領取系爭工程款1,542,312 元云云，乃屬違誤。查由被
    告昇群公司所開立請領系爭工程款項之發票，金額總計為1,
    041,812 元，扣除被告昇群公司應支付系爭工程之環安維護
    費用6,946 元之差額後，被告志品公司已如數給付予被告昇
    群公司。從而被告昇群公司對被告志品公司自無任何債權存
    在，原告未查明事件原委始末，即逕向被告志品公司興訟主
    張代位請求，為無由等語，資為抗辯。並聲明：原告之訴駁
    回。
四、被告昇群公司、乙○○未於言詞辯論期日到場，亦未提出準
    備書狀作何聲明或陳述。
五、原告主張之事實，業據證人即被告昇群公司現場工務丁○○
    證稱：「（法官問：你知道昇群欠原告多少錢？）進料的事
    我清楚，所以我知道是欠50幾萬元，我是現場工務帶班的人
    ，公司倒的時候，有些人來找我老闆要錢，所以我知道。（
    法官問志品稱已經付清1,041,812 元，是否未欠昇群公司？
    ）7 月份地坪工程款385,388 元，是指污泥房3 樓地坪工程
    款；1,041,812 元是之前做的。昇群公司是20日以前要寄出
    已完工的發票，前述地坪工程是7 月20日以後做的，發票須
    在8 月20日以前寄出，但發票根本沒有寄出。地坪是7 月20
    幾日以後才完工。」... 等語，是被告志品公司所辯已付清
    工程款云云，係指另筆工程款，而非被告昇群公司96年7 月
    所施作地坪工程之工程款可明；再被告志品公司積欠被告昇
    群公司之工程款計385,388 元，加上百分之5 之營業稅為40
    4,657 元，再扣除被告志品公司抗辯代墊之環安費6,946 元
    ，即為397,711 元，此外並有原告所提之保證書、應收帳款
    明細表、銷貨單、催告函支票、退票理由單、照片（本院卷
    第8 至19頁、35頁、40、41頁、80頁），在卷可稽，自堪認
    原告之主張為真實。
六、原告本於買賣契約、連帶保證之法律關係及民法第242 條之
    規定請求被告昇群公司、乙○○連帶給付原告539,221 元及
    自本案最後言詞辯論之翌日即97年4 月11日起，至清償日止
    ，按週年利率百分之5 計算之利息；暨被告志品公司應給付
    被告昇群公司397,711 元，及自起訴狀繕本送達翌日即96年
    10月17日起，至清償日止，按週年利率百分之5 計算之利息
    ，並由原告代位受領，核屬有據，應予准許。
七、原告陳明願供擔保，聲請宣告假執行，核無不合，爰酌定相
    當擔保金額予以准許。
八、按法院為終局判決時，應依職權為訴訟費用之裁判。為民事
    訴訟法第87條第1 項所明。爰確定本件訴訟費用之金額如主
    文所示。
九、據上論結，原告之訴為有理由，依民事訴訟法第385條第1項
    前段、第78條、第85條第2 項、第79條、第87條第1 項、第
    390 條第2 項，判決如主文。
中    華    民    國    97    年    4    月    18     日
                  民事第一庭  法  官  黃小瑩
以上正本證明與原本無異。
如對本判決上訴，應於判決送達後20日內向本院提出上訴狀。
中    華    民    國    97    年    4     月    21    日
                              書記官  陳鳳嬌


司法院資訊處製作；財團法人民間司法改革基金會備份。
